臺灣臺北地方法院民事裁定　　　　　　　100年度小抗字第9號
抗　告　人　陳阿秀
相　對　人　李聰強
上列抗告人因給付租金等事件，對於中華民國100年7月11日本院
臺北簡易庭所為之100年度北小字第1420號裁定提起抗告，本院
裁定如下：
    主  文
抗告駁回。
抗告費用新臺幣壹仟元由抗告人負擔。
    理  由
一、本件抗告意旨略以：抗告人請求相對人給付租金及水、電費
    所據之租賃契約（下稱系爭租約）所約定之租金給付履行地
    乃臺北市○○區○○街68巷3號，則依民事訴訟法第12條規
    定，應由本院審理，且抗告人行動不便，若至臺灣士林地方
    法院進行訴訟程序，確甚為困難，爰提起本件抗告，請求廢
    棄原裁定等語。
二、按訴訟，由被告住所地之法院管轄；又訴訟之全部或一部，
    法院認為無管轄權者，依原告聲請或依職權以裁定移送於其
    管轄法院，民事訴訟法第1條第1項前段、第28條第1項分別
    定有明文。次按因契約涉訟者，如經當事人定有債務履行地
    ，得由該履行地之法院管轄，此乃民事訴訟法第12條就特別
    審判籍所設之規定，是項約定，無論以文書或言詞，抑以明
    示或默示為之，是否與債權契約同時訂定，固均無不可，即
    其履行地定有數處或雙務契約當事人所負擔之債務雙方定有
    互異之債務履行地者，各該履行地之法院亦皆有管轄權，惟
    必以當事人間有約定債務履行地之意思表示合致，始有該條
    規定之適用；而管轄權之有無，雖為受訴法院應職權調查之
    事項，惟當事人對此訴訟成立要件之舉證責任仍不因而免除
    ，故當事人如主張受訴法院依民事訴訟法第12條規定有管轄
    權，自仍應就該「契約定有債務履行地」之利己事實負其舉
    證責任（最高法院98年台抗字第468號裁定要旨參照）。
三、經查，本件抗告人對相對人起訴請求給付房屋租金及水、電
    費，並據所提出之系爭租約，主張租金給付履行地係臺北市
    ○○區○○街68巷3號，故本院有管轄權云云。惟細繹系爭
    租約內文所載，除並未就房屋所在地及使用範圍加以約定外
    ，亦僅載有每個月租金為新臺幣（下同）6,000元，並應按
    月於每月1日以前繳納等語，並無以臺北市○○區○○街68
    巷3號為租金債務履行地之約定，揆諸上開說明，自難認抗
    告人所主張原法院因之而有管轄權為可採。是原法院以相對
    人之住所地即戶籍新北市○○區○○街65號7樓，按民事訴
    訟法第1條第1項前段規定，依職權將本件裁定移送相對人住
    所地所在之法院即臺灣士林地方法院管轄，並無違誤。抗告
    意旨指摘原裁定不當，求為廢棄，為無理由，應予駁回。
四、綜上所述，本件抗告為無理由，依民事訴訟法第436條之32
    第3項、第495條之1第1項、第449條第1項、第95條、第78條
    ，裁定如主文。
中    華    民    國  100    年    8    月    19    日
                  民事第二庭  審判長法  官  張松鈞
                                    法  官  林玲玉
                                    法  官  陳杰正
以上正本係照原本作成。
本裁定不得再抗告。
中    華    民    國  100    年    8    月    19    日
                                    書記官  王怡屏